# 金融负债与权益工具的区分

提问人：13757187143 时间：2022-10-25 18:17:33
A公司的大股东为甲公司，甲公司对A公司不具有控制权，但一般情况下可以促成股东大会通过议案。
A公司 2021 年 1 月引进了外部投资者B公司，新增投资 1 亿元。A公司与B公司签订投资协议的同时。甲公司与外部投资者B公司签订了对赌协议，协议约定：A公司若 5 年内A公司未IPO成功，应按本金+利息回购B公司股权。甲公司保证届时在A公司股东大会上同意回购事项，且努力促成股东大会通过回购事项（注意：该对赌协议签订方仅为B公司与甲公司）
问题：A公司层面，对于B公司的 1 亿元，是否按“明股实债”处理？

回答人：chenyiwei
虽然对赌回购协议是由股东（甲公司和B公司）签订的，A公司（被投资企业）本身并不是该协议的一方，但该协议直接设定了A公司的合同义务，因此导致A公司层面存在回购自身权益工具的间接合同义务，应就此确认金融负债。
另外建议关注：上述协议签订形式是否合规，尤其是是否可能损害A公司的其他股东的利益。对于由此涉及的法律问题，建议咨询律师意见。